【裁判字號】    95,易,1981
【裁判日期】    950929
【裁判案由】    竊盜
【裁判全文】
臺灣臺北地方法院刑事判決              95年度易字第1981號
公  訴  人  臺灣臺北地方法院檢察署檢察官
被      告  戊○○
            乙○○
上  一  人
選任辯護人  李尚澤律師
上列被告等因竊盜案件，經檢察官提起公訴（九十五年度偵字第
一五○五六號），因被告等於本院準備程序中就被訴事實為有罪
之陳述，經本院合議庭裁定進行簡式審判程序，判決如下：
    主  文
戊○○、乙○○共同於夜間侵入住宅，攜帶兇器竊盜，均累犯，
各處有期徒刑玖月。扣案之螺絲起子壹支、白色棉質手套貳雙均
沒收。
    事  實
一、戊○○前曾因加重竊盜案件，經本院於民國九十四年七月二
    十二日以九十四年度簡字第一四三二號判處有期徒刑六月，
    於九十四年八月二十二日確定，並於九十四年十月十四日易
    科罰金執行完畢；復因違反毒品危害防制條例案件，經本院
    於九十五年二月十七日以九十五年度易字第二四二號判處有
    期徒刑三月，於九十五年三月二十一日確定，甫於九十五年
    四月二十四日易科罰金執行完畢。乙○○亦曾因竊盜案件，
    經台灣彰化地方法院於九十五年三月二十七日以九十五年度
    彰簡字第二九五號判處有期徒刑四月，於九十五年四月十七
    日確定，並於九十五年五月二十二日易科罰金執行完畢。詎
    彼等仍不知悔改，基於共同竊盜之犯意聯絡，於九十五年間
    不詳時日一同前往購買白色棉質手套二雙，復於九十五年七
    月十一日凌晨二時許，分別持取自個別家中、客觀上可供兇
    器使用之螺絲起子各一支及前揭購買之白色棉質手套二雙以
    為犯罪工具，由戊○○駕駛車牌號碼八Ｅ─四五一八號自用
    小客車，搭載乙○○，侵入台北市○○路八四一巷二二號大
    樓之地下停車場，二人分別穿戴白色棉質手套後，以一人竊
    取一台車輛之方式，分持螺絲起子，擊破丁○○所有停放於
    停車場之車牌號碼一八二二─ＥＵ號自用小客車駕駛座車窗
    ，竊取置放車內之摩托羅拉Ｖ３型手機一支（含00000
    00000號電話ＳＩＭ卡一張）、新力牌ＰＳ２電視遊樂
    器一台，並擊破丙○○所有停放於停車場內之車牌號碼ＬＩ
    ─五○四八號自用小客車駕駛座車窗，竊取車內之ＧＯＮＡ
    Ｖ牌汽車衛星導航器一台（擊破車窗所涉之毀損罪部分均未
    據丁○○、丙○○告訴），得手後並將上開手機一支變賣現
    金花用。嗣經警於九十五年七月十二日持搜索票前往台北市
    ○○○路一段一四○巷二一號二樓戊○○住處及台北縣三重
    市○○路十一號「上格賓館」八一一室乙○○居所搜索查獲
    ，並扣得均供上開竊盜犯行所用，戊○○、乙○○所有白色
    棉質手套二雙及乙○○所有之螺絲起子一支。
二、案經台北市政府警察局中山分局報請台灣台北地方法院檢察
    署檢察官偵查起訴。
    理  由
一、前揭犯罪事實，業據被告戊○○、乙○○迭於警詢、偵查、
    本院行準備程序及審理時均坦承不諱，核與證人即被害人丁○○、丙○○於警詢時所為證述相符（見九十五年度偵字第
    一五○五六號卷第二六至二九頁），並有贓物認領保管單一
    紙、現場蒐證照片三十二張（見九十五年度偵字第一五○五
    六號卷第三○之一頁、第四四至五五頁）及扣案之白色棉質
    手套二雙、螺絲起子一支可資佐證，足認被告二人任意性自
    白核與事實相符。綜上，本件事證明確，被告犯行堪以認定
    ，應依法論科。
二、按大樓式或公寓式住宅之地下室，係附屬於該大樓或公寓，
    為該種住宅居住人生活起居場所之一部分，與住宅之關係密
    不可分，如於夜間侵入該種住宅地下室竊盜，自應依刑法第
    三百二十一條第一項第一款論罪，最高法院著有八十二年度
    台上字第五七○四號判決可資參照。再按刑法第三百二十一
    條第一項第三款規定所謂之兇器，其種類並無限制，凡客觀
    上足對人之生命、身體、安全構成威脅，具有危險性之兇器
    均屬之，最高法院七十九年台上字第五二五三號亦著有判例
    可參。查被告二人所侵入之台北市○○路八四一巷二二號地
    下停車場係屬於公寓停車場，並非不特定人均可任意停放，
    此業據被告戊○○供陳明確（見本院九十五年九月七日訊問
    筆錄，本院卷第十五頁），顯見該地下停車場，係於台北市
    ○○路八四一巷二二號大樓居民生活起居場所之一部，被告
    二人於九十五年七月十一日凌晨二時侵入該地下停車場竊取
    置放於停放車輛內之財物，自與刑法第三百二十一條第一項
    第一款於夜間侵入住宅而犯竊盜罪之構成要件相符。又被告
    二人用以行竊之螺絲起子，均質尖利銳，為足以殺傷人生命
    、身體之器械，顯為具有危險性之兇器。故核被告二人所為
    ，係犯刑法第三百二十一條第一項第一款、第三款於夜間侵
    入住宅、攜帶兇器竊盜罪。被告二人彼此間就上開犯行，有
    犯意聯絡及行為分擔，均為共同正犯。被告二人侵入臺北市
    ○○路八四一巷二二號地下停車場後，係由二人分別持螺絲
    起子同時間竊盜上開二台自用小客車內之財物，業據被告戊○○供陳在卷（見本院九十五年九月七日訊問筆錄，本院卷
    第十五頁），衡諸常情，被告二人係一同非法進入上開地下
    停車場，手中亦均有可用作擊破車窗工具之螺絲起子，為爭
    取時間竊盜財物，故以一人竊取一台車內財物之方式，遂行
    其竊盜犯行，亦屬合理，是被告二人竊盜二輛車內財物之行
    為係同時進行，僅有一加重竊盜犯行，惟同時侵害二個同種
    法益，屬同種想像競合犯，公訴人認被告二人上開犯行應構
    成連續犯，容有誤會。又檢察官於起訴書之所犯法條欄內雖
    僅記載刑法第三百二十一條第一項第三款，然於犯罪事實欄
    內業已敘及被告二人侵入臺北市○○路八四一巷二二號地下
    停車場之事實，堪認就此部分業已起訴，其所犯法條欄內未
    記載刑事訴訟法第三百二十一條第一項第一款，僅係漏載，
    附此敘明。又戊○○前曾因加重竊盜案件，經本院於九十四
    年七月二十二日以九十四年度簡字第一四三二號判處有期徒
    刑六月，於九十四年八月二十二日確定，並於九十四年十月
    十四日易科罰金執行完畢，復因違反毒品危害防制條例案件
    ，經本院於九十五年二月十七日以九十五年度易字第二四二
    號判處有期徒刑三月，於九十五年三月二十一日確定，甫於
    九十五年四月二十四日易科罰金執行完畢；乙○○亦曾因竊
    盜案件，經台灣彰化地方法院於九十五年三月二十七日以九
    十五年度彰簡字第二九五號判處有期徒刑四月，於九十五年
    四月十七日確定，並於九十五年五月二十二日易科罰金執行
    完畢。彼等均於五年內再故意犯本案有期徒刑以上之罪，均
    為累犯，應依刑法第四十七條第一項加重其刑。爰審酌被告
    二人均值壯年，身強體健，卻不思依憑己力謀生，而犯下本
    案，且前均有竊盜前科，仍不知悔改，危害社會秩序及民眾
    財產安全，兼衡其犯罪之目的、手段、所生危害、所得利益
    等一切情狀，各量處如主文所示之刑。扣案之白色棉質手套
    二雙，為被告二人於犯案前一同前往購買，扣案之螺絲起子
    一支，為被告乙○○所有，且均為供被告二人犯本案所用之
    物，業據被告戊○○、乙○○供陳在卷（見九十五年度偵字
    第一五○五六號卷第十八頁、本院卷第十五頁、第五四頁反
    面），爰均依刑法第三十八條第一項第二款規定宣告沒收。
據上論斷，應依刑事訴訟法第二百七十三條之一第一項、第二百
九十九條第一項前段，刑法第二十八條、第三百二十一條第一項
第一款、第三款、第五十五條前段、第四十七條第一項、第三十
八條第一項第二款，判決如主文。
本案經檢察官甲○○到庭執行職務。
中    華    民    國    95    年    9     月    29    日
                      刑事第一庭  法  官  劉素如
以上正本證明與原本無異。
如不服本判決，應於判決送達後10日內向本院提出上訴狀（應抄
附繕本）。告訴人或被害人如對於本判決不服者，應具備理由請
求檢察官上訴，其上訴期間之計算係以檢察官收受判決正本之日
期為準。
                                  書記官  劉甄庭
中    華    民    國    95    年    9     月    29    日


司法院資訊處製作；財團法人民間司法改革基金會備份。
